Леонид Власов

Ровосибирск, Россия ☐ leoniv.vlasov@gmail.com \$\ 8 (913) 953-97-47

in leoniv

(7) leoniv

О Себе

Senior Software Engineer, ориентированный на бизнес-ценности, с более чем 15-летним опытом работы в IT. Специализация — backend, последние 5 лет занимаюсь разработкой на Scala распределённых нагруженных сервисов. Эффективно работаю в команде, отвечаю за результат и стремлюсь к достижению общих целей. Энтузиаст функционального программирования, слежу за современными инструментами и лучшими практиками и применяю их в процессе работы.

Образование _

Инженер Братский государственный университет, Информационные системы и технологии

Братск, Россия Aug 2004 - Dec 2007

Навыки.

CTEK: Scala, Go, Java, Ruby, SQL, Cats, Cats-effect, ZIO, PostgreSQL, Cassandra, Kafka, SOAP, XSD, Docker, GitLab/CI, Nix, Kubernetes, Bash, Linux

Иностранный язык: Английский В2

Опыт _

Senior Software Engineer (Scala), Т-Банк (link 🗹) – Россия

Apr 2023 - present

Разрабатываю backend для банковских продуктов. Обеспечиваю полный цикл: разработка, тестирование, развёртывание и техническая поддержка. Анализирую требования, участвую в создании спецификаций и принятии архитектурных решений.

- Разработал единый сервис интеграции с порталом Госуслуги. Единый сервис существенно упрощает продуктовым командам доступ к сервисам портала для привлечения новых клиентов и предоставления клиентам сервисных функций. Это увеличивает конверсию, в 2024 г. помогло привлечь в банк 7+ миллионов человек и улучшает пользовательский опыт.
- Разработал сервис перевода социальных выплат на счёт клиента в Т-Банк. Функция за счёт упрощения процедуры улучшает клиентский опыт и привлекает дополнительные средства в банк.
- Разработал сервис перевода пенсионных выплат на счёт клиента в Т-Банк. Упростив процедуру, функция улучшает клиентский опыт и привлекает дополнительные средства в банк.
- Разработал сервис для начисления и удержания комиссии за услуги банка у 1+ миллиона клиентов.

Senior Software Engineer (Scala), Элдис-Софт (link 🗹) – Новосибирск,

Apr 2020 – Apr 2023

Разрабатывал backend для линейки продуктов, автоматизирующих деятельность регистраторов, ведущих реестры акционерных обществ РФ.

- Разработал группу сервисов для продукта Зенит-ЛКИ 🗗 ЛКИ акционера.
- Разработал серверную часть для продукта Зенит-Собрание 🗹, автоматизирующего процесс подготовки и проведения собраний в акционерных обществах РФ.

Senior Software Engineer (1C), БКС Технологии (link 🗷) – Россия

Apr 2018 - Apr 2020

Работал в команде интеграции, обеспечивая критически важную для бизнеса интеграцию данных между бэк-офисными системами и корпоративной платформой.

- Разрабатывал и поддерживал надёжные модули обмена данными (выгрузка/загрузка), обеспечивая бесперебойный поток данных и стабильность бизнес-операций.
- Разрабатывал и обновлял XSD-схемы, обеспечивал их внедрение в BizTalk ESB с сохранением стабильной работы всех зависимых компонентов.
- Оптимизировал тяжёлые SQL-запросы и стратегию индексации, что значительно ускоряло работу системы и улучшало обмен данными и создание бизнес-отчётности.
- Внедрил практики автоматизированного тестирования в команде и помогал коллегам их освоить.